---
name: Buhara 
surname: Sayıl
address: "Ertuğrul Mah, DA Cad, 9B/14, Nilüfer, Bursa"
phone: (545) 943 4461
email: "buhara.s@yahoo.com"
linkedin: "buharasayil04082021" 
github: "Buharas"
date: "`r format(Sys.time(), '%B %Y')`"
output:
  vitae::awesomecv:
    page_total: true
---

```{r setup, include=FALSE}
knitr::opts_chunk$set(echo = FALSE, warning = FALSE, message = FALSE)
library(vitae)
```

# Hakkında

Merhaba, ben Buhara. Ankara Üniversitesi Siyasal Bilgiler Fakültesi Politika ve Ekonomi 3. Sınıf Öğrencisiyim, aynı zamanda Anadolu Üniversitesi Menkul Kıymetler ve Sermaye Piyasası öğrencisiyim. Akademik anlamda edindiğim uluslararası ilişkiler, yönetimsel ve ekonomik teorik deneyimleri somutlaştıracağım; planlama, problem çözme gibi becerilerimle disiplinler arası çalışmaya yatkın yapımı geliştireceğim bir işte yer almak istiyorum. Bu bağlamda hem kendi teorik bilgimi pratiğe dönüştürmüş olacak hem de sizlere teorik bilgi, güncellik ve dinamik yapım ile katkı sağlayacağıma inanıyorum.  
 

# Eğitim

```{r}
library(tibble)
tribble(
  ~ Degree, ~ Year, ~ Institution, ~ Where,
  "Politika ve Ekonomi", "2019-Devam Ediyor", "Ankara Üniversitesi", "Ankara, Türkiye",
  "Menkul Kıymetler ve Sermaye Piyasası", "2023-Devam Ediyor", "Anadolu Üniversitesi", "Eskişehir, Türkiye",
  "Lise", "2018", "Asal Koleji Anadolu Lisesi", "Bursa, Türkiye"
) %>%
  detailed_entries(Degree, Year, Institution, Where)
```

# İş/Staj Deneyimleri

```{r}
library(tibble)

tribble(
  ~Title, ~Year, ~Institution, ~Where, ~Details,
  "Politika Araştırma ve Analiz Stajyeri", "Şubat 2023-Devam Ediyor", "Kamu Politikaları Stratejik Araştırma Merkezi (KAPSAM)", "Ankara, Türkiye", "Kamu Politikaları alanında politika yapıcıları ve kamuoyunu bilgilendirmeyi amaçlayan bir düşünce kuruluşu olan KAPSAM, Çevre ve İklim Politikaları; Kapsayıcı Ekonomi ve Toplumsal Refah ve Sağlık Politikaları alanlarında çalışmalar yapmaktadır. KAPSAM düşünce kuruluşunda çalışma alanlarına dair gündemin takip etmek, araştırma konularıyla ilgili istatistiklerin bulunması, verilerin işlenmesi ve analizinin yapılması, sosyal medya paylaşımlarının yürütülmesi; kaynak taraması yapılarak rapor hazırlanması. Makalelerin İngilizceden Türkçeye çevrilmesi hususlarında görev aldım.",
  "Ekonomi Stajyeri", "Şubat 2023-Devam Ediyor", "Gıda İçecek ve Tarım Politikaları Araştırma Merkezi (GİFT)", "Ankara, Türkiye", "Gıda içecek ve tarım politikaları alanında çalışmalar yapan GİFT araştırma merkezinde gıda, içecek ve tarım ile ilgili ekonomik etkenlerin araştırılması, mali açıdan çevresel faktörleri de göz önünde bulundurarak inovatif bir yaklaşımla işlevselliğinin araştırılmasında destekleyici bir rol üstlendim. Bunların yanı sıra MISIR (Mısır ve Sorgum Üreticiler Derneği)’da sorgum bitkisi hakkında araştırmalar yaptım.",
  "Stratejik Planlama Personeli", "Haziran 2021-Eylül 2022", "MUPTEN", "Bursa, Türkiye", "E-ticaret sektörüne hizmet veren MUPTEN firmasında şirketin kısa, uzun ve orta vadeli hedeflerinin yanı sıra stratejik gelişme, büyüme ve finansal gelişme hedeflerine ulaşmasında yaklaşık bir buçuk yıl boyunca destekleyici bir rol üstlendim. Asıl görevim firmanın büyümesi için planlar yapmaktı. Bu planlar, potansiyel ürünleri bulma ve kurumsal gelişim için alanlar sağlamayı içerir. Ayrıca sermaye kullanımı yönetimi ile birlikte finansal planlar yapmak ve yatırım faaliyetleri için tavsiyelerde bulunmak da görevlerim arasındadır. Aynı şekilde, fatura toplamak ve kesmekle de ilgilendim.",
  "Freelance İçerik Üreticisi", "2021", "Freelance İçerik Üreticisi", "Online", "Kısa bir süre Freelancer olarak bazı firmalar aracılığıyla içerik üretimi, tanıtım yazısı, blog yazısı gibi içerikler ürettim."
) %>%
  detailed_entries(Title, Year, Institution, Where, Details)

```
# Kurslar

```{r}
library(tibble)
tribble(
  ~Degree, ~Year, ~Institution, ~No,
  "KOSGEB", "13 Mart 2022", "Girişimcilik Eğitimi", "Sertifika No: KSB01UGE018723924",
  "Müşterek Ekonomi Kongresi", "26 Nisan-9 Mayıs 2021", "Müşterek Ekonomi Kongresi", "Sertifika No: 81931320400662",
  "BUSMEK", "2021", "Fransıca(A1)", "",
  "İstanbul İşletme Enstitüsü", "25 Ekim 2020", "Yaratıcı Yazarlık", "Sertifika No: 251007140088", 
  "BUSMEK", "4 Temmuz-2 Ağustos 2018", "Pratik İngilizce", ""
) %>%
  detailed_entries(Degree, Year, Institution, No)

```

# Diller

```{r}
library(tibble)
tribble(
  ~Kurum, ~Year, ~Dil, ~Seviye,
  "Ankara Üniversitesi Hazırlık Okulu", "2019", "İngilizce", "C1",
  "BUSMEK", "2021", "Fransıcza", "A1",

) %>%
  detailed_entries(Kurum, Year, Dil, Seviye)

```

# Bilinen Program ve Program Dilleri

```{r}
library(tibble)
tribble(
  ~Kurum, ~Year, ~Dil,
  "Ankara Üniversitesi", "2023" ,"Python",
  "Ankara Üniversitesi", "2022" ,"R/RStuido",
  "MUPTEN", "2021" ,"MS Office",  
  
   

) %>%
  detailed_entries(Kurum, Year, Dil)

```

# Üyelikler 

```{r}
library(tibble)
tribble(
  ~Topluluk, ~Year, ~Kısaltma, ~Kurum,
  "FEN VE MÜHENDİSLİK FAKÜLTELERİ TİYATRO ÖĞRENCİ TOPLULUĞU", "2019", "AFTİF", "Ankara Üniversitesi"
) %>%
  detailed_entries(Topluluk, Year, Kısaltma, Kurum)

```

# Aktiviteler ve İlgi Alanları 

- Satranç
- Yatırım araçlarını etkin kullanmak
- Kişisel gelişim üzerine çalışmak
- Şiir, Öykü ve Senaryo Yazmak
- Seyahat etmek 


# Referanslar

```{r}
library(tibble)
tribble(
 ~ Title, ~ Phone, ~ Name, ~ Mail, 
  "KAPSAM, Genel Sekreter ve Proje Koordinatörü", "(554) 487 8140", "Nihal Eriş", "nihal.eris@kapsam.org.tr" 
  
) %>%
  detailed_entries(Title, Phone, Name, Mail)
```
